【裁判字號】    99,易,1186
【裁判日期】    991029
【裁判案由】    竊盜
【裁判全文】
臺灣臺北地方法院刑事判決              99年度易字第1186號
公  訴  人  台灣台北地方法院檢察署檢察官
被      告  乙○○
上列被告因竊盜案件，經檢察官提起公訴（99年度偵字第5834號
），本院判決如下：
    主  文
乙○○竊盜，累犯，處有期徒刑柒月。
    事  實
一、乙○○意圖為自己不法之所有，於民國98年8 月5 日16時10
    分許，在台北市大安區○○○路○ 段173 號震旦通訊行向店
    員甲○○佯稱要購買行動電話，趁甲○○疏於注意之際，徒
    手竊取NOKIA 型號N86 、型號N97 手機2 支（序號00000000
    0000000 號、000000000000000 號）得手，並於同日至台北
    市○○○路○ 段17號1 樓捷運電訊科技有限公司將所竊得之
    上開手機，以新台幣（下同）23,500元代價轉售予不知情之
    鍾明哲。嗣甲○○發現遭竊，報警處理，經警尋線查獲。
二、案經國道公路第九警察隊報告台灣台北地方法院檢察署檢察
    官偵查起訴。
    理  由
一、被告對於公訴人所提之證據資料及以下本院作為判斷依據之
    各項證據資料，均不爭執其證據能力，本院審酌該等言詞供
    述及書面作成時之情況，認為以之作為證據為適當，依刑事
    訴訟法第159 條之5 規定，均得作為證據。
二、上開犯罪事實，業據被告乙○○坦承不諱，核與證人甲○○
    、鍾明哲證述情節相符，復有國道公路警察局第九警察隊扣
    押物品目錄表2 紙、贓物認領保管單2 紙、舊機換現金切結
    書在卷可參，另有監視器翻拍照片2 紙、贓物照片2 紙附卷
    可稽。本件事證明確，被告犯行洵堪認定。
三、核被告所為，係犯刑法第320 條第1 項之竊盜罪。被告前於
    93 年 間，因搶奪案件，經本院以93年度訴字第1121號判處
    有期徒刑11月確定，又因竊盜案件，經台灣士林地方法院以
    93年度士簡字第1096號判處有期徒刑5 月確定，合併定應執
    行刑為有期徒刑1 年3 月，於96年3 月31日執行完畢，有台
    灣高等法院被告前案紀錄表在卷可按，其受有期徒刑之執行
    完畢後，5 年以內故意再犯本件有期徒刑以上之罪，為累犯
    ，依刑法第47條第1 項之規定加重其刑。爰審酌被告自85年
    間起即犯詐欺罪，嗣後陸續犯詐欺、侵占、偽造文書、竊盜
    等罪，且於98年間因犯多次竊盜、詐欺罪，分別經本院以97
    年度易字第3801號、98年度易字第3272號判處有期徒刑6 月
    、2 年10月確定，及台灣高雄地方法院以99年度簡字第 153
    號判處有期徒刑5 月確定，犯罪手段均係至通訊行佯稱欲購
    買手機而竊取或詐取他人手機，嗣於本件犯罪後又一再至通
    訊行偷竊他人手機，有本院99年度簡字第464 號、99年度易
    字第1206號、台灣台中地方法院99年度中簡字第2329號、台
    灣板橋地方法院99年度簡字第5666號、台灣高雄地方法院99
    年度簡字第882 號判決可參，足認被告係偷取他人手機之慣
    犯，其以相同之犯罪手法犯竊盜罪，一犯再犯，顯無悔意，
    惡性非輕，又本件係經通緝始到案等一切情狀，量處如主文
    所示之刑。
據上論斷，應依刑事訴訟法第284 條之1 、第299 條第1 項前段
，刑法第320 條第1 項、第47條第1 項，刑法施行法第1 條之 1
，判決如主文。
本案經檢察官吳曉婷到庭執行職務
中    華    民    國    99    年    10    月    29    日
                    刑事第七庭    法  官  林欣苑
上正本證明與原本無異。
如不服本判決應於收受送達後10日內向本院提出上訴書狀，並應
敘述具體理由；其未敘述上訴理由者，應於上訴期間屆滿後20日
內向本院補提理由書（均須按他造當事人之人數附繕本）「切勿
逕送上級法院」。告訴人或被害人如對於本判決不服者，應具備
理由請求檢察官上訴，其上訴期間之計算係以檢察官收受判決正
本之日期為準。
                                  書記官  劉英芬
中    華    民    國    99    年    11    月    1     日
附錄論罪科刑法條：
中華民國刑法第320條
（普通竊盜罪、竊佔罪）
意圖為自己或第三人不法之所有，而竊取他人之動產者，為竊盜
罪，處5 年以下有期徒刑、拘役或5 百元以下罰金。
意圖為自己或第三人不法之利益，而竊佔他人之不動產者，依前
項之規定處斷。
前二項之未遂犯罰之。

司法院資訊處製作；財團法人民間司法改革基金會備份。
